臺灣高雄地方法院民事裁定
108年度消債更字第175號
聲  請  人  林明德  
0000000000000000

0000000000000000

0000000000000000

代  理  人  楊林澂律師
上列當事人因消費者債務清理事件聲請更生，本院裁定如下：
    主  文
聲請人林明德自中華民國一百零八年十月十六日下午四時起開始
更生程序。
命司法事務官進行本件更生程序。
    理  由
一、聲請意旨略以：伊無力清償債務，曾向本院聲請前置調解但
    不成立，爰聲請准予更生等語。
二、按債務人不能清償債務或有不能清償之虞者，得依本條例所
    定更生或清算程序，清理其債務。債務人無擔保或無優先權
    之本金及利息債務總額未逾新臺幣（下同）12,000,000元者
    ，於法院裁定開始清算程序或宣告破產前，得向法院聲請更
    生。法院開始更生程序之裁定，應載明其年、月、日、時，
    並即時發生效力。法院裁定開始更生或清算程序後，得命司
    法事務官進行更生或清算程序，必要時得選任律師、會計師
    或其他適當之自然人或法人一人為監督人或管理人。消費者
    債務清理條例（下稱本條例）第3 條、第42條第1 項、第45
    條第1 項及第16條第1 項分別定有明文。
三、經查：
㈠、聲請人前於民國108年4月29日提出債權人清冊，向本院聲請
    調解債務清償方案，經本院108年度司消債調字第208號受理
    ，於108年5月15日調解不成立，聲請人於同年月23日具狀聲
    請更生等情，業經本院依職權調閱上開調解卷宗核閱無訛。
㈡、聲請人於民國105年度至107年度均無申報所得，名下無財產
    ，雖有南山人壽保單，然經本院依職權向南山人壽函詢保單
    解約金數額，迄未獲回覆，因該保單解約金之數額無礙於本
    件更生聲請之准駁，爰暫未予列計，併附敘明；又聲請人自
    陳106年1月至108年5月2日係從事音響維修之打零工工作，
    依維修難易度論件計酬，每年約新臺幣（下同）200元至500
    元或800元至900元間，平均每月收入約28,000元，嗣自108
    年5月2日起受雇於亞欣影音視聽有限公司擔任維修人員，10
    8年5月實際收入為27,929元，現未領取補助等情，有財政部
    高雄國稅局105年至107年綜合所得稅各類所得資料清單及財
    產歸屬資料清單【本院108年度司消債調字第208號卷（下稱
    調卷）第12至14頁、本案卷第20頁】、財產及收入狀況說明
    書（調卷第2至4頁）、債權人清冊（本案卷第70頁）、戶籍
    謄本（本案卷第15頁）、勞工保險被保險人投保資料表（本
    案卷第16頁）、個人商業保險查詢結果表（本案卷第74頁）
    、財團法人金融聯合徵信中心前置協商專用債權人清冊（調
    卷第9至11頁）、信用報告（本案卷第72至73頁）、高雄市
    政府社會局函（本案卷第11頁）、高雄市政府都市發展局函
    （本案卷第12頁）、在職證明書（本案卷第17頁）、薪資單
    （本案卷第18頁）、存簿（本案卷第49至69頁）等附卷可證
    。則在別無其他資料可認聲請人有其他收入之情形下，以其
    108年5月之收入27,929元核算現在償債能力之基礎，堪認妥
    適。然聲請人任職未久，日後於執行更生階段如有出現其他
    事證，仍可依其情形調整其收入數額之認定，附此敘明。
㈢、關於聲請人個人日常必要支出部分，按債務人必要生活費用
    ，以最近一年衛生福利部或直轄市政府所公告當地區每人每
    月最低生活費一點二倍定之，本條例第64條之2第1項定有明
    文。聲請人主張租屋居住，每月租金8,500元，並提出租賃
    契約書（本案卷第27頁）、自動櫃員機交易細表暨管理費繳
    費收據（本案卷第28至48頁）為憑。本院參酌衛福部社會司
    所公告108年度高雄市最低生活費為13,099元，又該最低生
    活費用之標準，係照當地最近1年平均每人消費支出60％，依
    其基準之家庭收支調查報告調查表格式所示有關經常性支出
    之調查項目，其原即包括利息支出、食品、衣著、房租及水
    費、電費、醫療保健、交通、娛樂、教育等基本生活需求。
    本院認在聲請人並無特殊需求，應以此最低生活費之1.2倍
    即15,719元認係其個人必要生活費用。
㈣、承上，聲請人目前每月收入27,929元，扣除個人必要支出15,
    719元後，剩餘12,210元，而聲請人目前負債總額為4,344,0
    03元（調卷第26至28頁、第36至74頁，包括：台新銀行、中
    國信託銀行、台北富邦銀行、元大國際資產管理股份有限公
    司、滙誠第一資產管理股份有限公司、摩根聯邦資產管理股
    份有限公司、良京實業股份有限公司、新光行銷股份有限公
    司、新加坡商艾星國際有限公司台灣分公司），以每月所餘
    逐年清償，至少須約30年（計算式：4,344,003÷12,210÷12≒
    30）始能清償完畢，應認其已不能清償債務。此外，聲請人
    無擔保或無優先權之債務總額未逾12,000,000元，且無本條
    例第6條第3項、第8條或第46條各款所定駁回更生聲請之事
    由存在。則聲請人聲請更生為有理由，應予准許，爰命司法
    事務官進行本件更生程序。
四、依本條例第11條第1 項、第45條第1 項、第16條第1 項，裁
    定如主文。
中　　華　　民　　國　 108　　年　　10　　月　　16　　日
              　　民事庭　　法　官　賴寶合
以上正本係照原本作成。
本裁定不得抗告。
中　　華　　民　　國　 108　　年　　10　　月　　16　　日
  　                        書記官　胡美儀